【裁判字號】    97,裁,3717
【裁判日期】    970724
【裁判案由】    就業服務法
【裁判全文】
最  高  行  政  法  院  裁  定
                                      97年度裁字第3717號
上  訴  人  中環股份有限公司
代  表  人  甲○○
訴訟代理人  顏廷鈺律師
被 上訴 人  行政院勞工委員會
代  表  人  乙○○
上列當事人間就業服務法事件，上訴人對於中華民國97年3月20
日臺北高等行政法院96年度訴字第1973號判決，提起上訴，本院
裁定如下：
    主  文
上訴駁回。
上訴審訴訟費用由上訴人負擔。
    理  由
一、按對於高等行政法院判決之上訴，非以其違背法令為理由，
    不得為之，行政訴訟法第242條定有明文。依同法第243條第
    1項規定，判決不適用法規或適用不當者，為違背法令；而
    判決有同條第2項所列各款情形之一者，為當然違背法令。
    是當事人對於高等行政法院判決上訴，如依行政訴訟法第24
    3條第1項規定，以高等行政法院判決有不適用法規或適用不
    當為理由時，其上訴狀或理由書應有具體之指摘，並揭示該
    法規之條項或其內容；若係成文法以外之法則，應揭示該法
    則之旨趣；倘為司法院解釋或本院之判例，則應揭示該判解
    之字號或其內容。如以行政訴訟法第243條第2項所列各款情
    形為理由時，其上訴狀或理由書，應揭示合於該條項各款之
    事實。上訴狀或理由書如未依此項方法表明者，即難認為已
    對高等行政法院判決之違背法令有具體之指摘，其上訴自難
    認為合法。
二、上訴人前經被上訴人許可招募、重新招募及聘僱外國人計34
    名，從事製造業工作。嗣臺北縣政府警察局新莊分局於民國
    94年5月6日查獲上訴人非法容留在臺逾期居留或他人聘僱逃
    逸之外國人TJHAI KA PO等33人從事工作，另臺北縣政府警
    察局蘆州分局亦於94年6月2日查獲上訴人非法容留他人聘僱
    逃逸之外國人NURIYANA從事工作。桃園縣政府遂以上訴人違
    反就業服務法第44條規定，依同法第63條第1項規定，以95
    年3月13日府勞外字第09500694561號裁處書處罰鍰新臺幣（
    下同）75萬元。而被上訴人乃以上訴人違反就業服務法第57
    條第9款規定，依同法第72條第2款規定，按上訴人擇定廢止
    外國人名冊，以95年8月1日勞職外字第0950507833A號函廢
    止上訴人之外國人招募許可名額共34名。上訴人不服，循序
    提起本件行政訴訟。案經原審駁回其訴。上訴人對於高等行
    政法院判決上訴，雖以該判決違背法令為由，惟核其上訴理
    由狀所載內容，無非重述其在原審行政訴訟起訴狀之理由，
    或係以其一己對法律規定之誤解，任意指摘原審駁斥其主張
    之理由為不當，而未具體表明原判決所適用之法規確有如何
    違背法令之處，或有如何違背司法院解釋及本院判例，及有
    如何合於行政訴訟法第243條第2項所列各款之情形，難認為
    已對原判決之違背法令有具體之指摘。依首揭說明，其上訴
    自不合法，應予駁回。
三、據上論結，本件上訴為不合法，依行政訴訟法第249條第1項
    前段、第104條、民事訴訟法第95條、第78條，裁定如主文
    。
中    華    民    國    97    年    7     月    24    日
                    最高行政法院第二庭
                        審判長法官  高  啟  燦
                              法官  林  茂  權
                              法官  黃  合  文
                              法官  廖  宏  明
                              法官  楊  惠  欽
以  上  正  本  證  明  與  原  本  無  異
中    華    民    國    97    年    7     月    25    日
                              書記官  彭  秀  玲


司法院資訊處製作；財團法人民間司法改革基金會備份。
